【裁判字號】    98,抗,73
【裁判日期】    980925
【裁判案由】    本票裁定
【裁判全文】
臺灣新竹地方法院民事裁定                98年度抗字第73號
抗  告  人  乙○○
            聯豐家具股份有限公司
法定代理人  丙○○
相  對  人  甲○○
上列抗告人與相對人甲○○間因本票裁定事件，對於中華民國98
年8月10日本院98年度司票字第1116號裁定提起抗告，本院裁定
如下：
    主    文
抗告駁回。
抗告程序費用新臺幣壹仟元由抗告人連帶負擔。
    理    由
一、按執票人向本票發票人行使追索權時，得聲請法院裁定後強
    制執行，此為票據法第一百二十三條所明文規定。又本票執
    票人依上開法條之規定，聲請法院裁定，以及抗告法院之裁
    定，僅依非訟案件程序，以審查強制執行許可與否，並無確
    定實體上法律關係存否之效力，如發票人就票據債務之存否
    有爭執時，應由發票人提起確認之訴，以資解決，最高法院
    56年臺抗字第714號、57年臺抗字第76號亦著有判例可資參
    照。
二、本件相對人於原審主張：其執有抗告人乙○○、聯豐家具股
    份有限公司 (下稱聯豐公司)等二人為共同發票人，如原審
    裁定所示之本票一紙（簡稱系爭本票），並免除作成拒絕證
    書，詎屆期提示未獲付款，依票據法第一百二十三條聲請裁
    定許可強制執行等情，業據其於原審提出系爭本票一紙為證
    ，原裁定就除違約金之請求部分外，予以准許，即無不合。
    抗告意旨略以：相對人自民國 (以下同)95 年9月1日起，就
    積欠抗告人新台幣 (以下同)21,000,000 元未清償，詎相對
    人趁抗告人購地興建廠房而向第三人王文焜借款13,200,000
    元之際，卻假藉其要替抗告人代償積欠王文焜前開借款債務
    ，用以抵償其積欠抗告人之前述21,000,000元之欠款為由，
    而自王文焜處取得抗告人所簽發交付予王文焜之保證支票、
    借據及系爭本票，經抗告人多次向相對人催促應返還上開保
    證支票、借據及系爭本票，然相對人卻均虛假應付，藉故拖
    延，嗣後更施用詐術，將抗告人所有價值一億八仟多萬元之
    土地及四千三百多萬元之房屋，過戶到相對人名下，以及相
    對人所安排之人頭名下，致使抗告人傾家蕩產，還將上開保
    證支票、借據及系爭本票分開提示，欲使抗告人及家人信用
    破產，抗告人業以對相對人上開捏造不實債務，誣陷抗告人
    之行為，提出刑事詐欺、背信及業務侵占之告訴，並經新竹
    地方法院檢察署以98年度偵字第4232號偵查案件受理在案，
    為此請求廢棄原裁定，改裁定駁回相對人之聲請等語。然查
    ，抗告人並未否認系爭本票為其所簽發，且系爭本票從其形
    式外觀，依形式審查之結果，亦具備准許強制執行之要件，
    是原審除違約金部分外，准相對人之聲請，予以核發本票裁
    定，於法並無不合。至於抗告人所稱上情，即便屬實，亦屬
    實體法上之問題，揆諸首揭說明，如兩造間就此仍有爭執，
    宜由抗告人另行提起實體訴訟，以資解決，非本件非訟程序
    所得加以審究，是抗告人提起本件抗告為無理由，應予駁回
    。
三、據上論結，本件抗告為無理由，依非訟事件法第四十六條、
    第二十四條第一項、第二十一條第二項，民事訴訟法第四百
    九十五條之一第一項、第四百四十九條第一項、第九十五條
    、第八十五條第二項，裁定如主文。
中    華    民    國    98    年    9     月    25    日
                民事第二庭  審判長法  官  汪銘欽
                                  法  官  陳順珍
                                  法  官  鄭政宗
以上正本係照原本作成。
如不服本裁定，僅得於收受本裁定正本送達後10日內，以適用法
規顯有錯誤為理由，向本院提出再抗告狀，（須附繕本一份及繳
納再抗告裁判費新臺幣1,000元），經本院許可後始可再抗告。
中    華    民    國    98    年    9     月    25    日
                                  書記官  曾柏方


司法院資訊處製作；財團法人民間司法改革基金會備份。
